臺灣台中地方法院民事判決　九十年度重訴字第一二一一號
　　原　　　告　　台灣中小企業銀行股份有限公司
　　法定代理人　　甲○○
　　訴訟代理人　　丁○○
　　被　　　告　　丙○○
　　被　　　告　　乙○○
右當事人間請求給付借款事件，本院判決如左：
　　主　　文
被告丙○○應給付原告新台幣玖佰肆拾柒萬仟伍佰玖拾元，及自民國九十年三月二十三日
起至清償日止，按年息百分之八點八計算之利息，並自民國九十年四月二十四日起至清償日
止，其逾期在六個月以內者，按上開利率百分之十，其逾期超過六個月者，按上開利率百分
之二十計算之違約金。
原告其餘之訴駁回。
訴訟費用由被告丙○○負擔。
本判決第一項於原告以新台幣佰壹拾伍萬元或同面額之中央政府建設公債八十三年度甲類
第一期債票供擔保後，得假執行。但被告丙○○如於假執行程序實施前，以新臺幣玖佰肆拾
柒萬仟伍佰玖拾元為原告預供擔保，得免為假執行。
原告其餘假執行之聲請駁回。
　　事　　實
甲、原告方面：
一、聲明：（１）被告應連帶給付原告新台幣玖佰肆拾柒萬仟伍佰玖拾元，及自民國九十
　　年三月二十三日起至清償日止，按年息百分之八點八計算之利息，並自民國九十年四月
　　二十四日起至清償日止，其逾期在六個月以內者，按上開利率百分之十，其逾期超過六
　　個月者，按上開利率百分之二十計算之違約金。（２）請求供擔保宣告假執行。
二、陳述略稱：
　１．被告丙○○以被告乙○○為連帶保證人，於民國八十六年四月二十三日向原告借用新
　　台幣（下同）玖佰柒拾萬元，約定利息按計年息百分之八點八計算，逾期清償在六個月
　　以內者，按上開利率百分之十，在六個月以上者，按上開利率百分之二十計付違約金，
　　清償期為民國一百零六年四月二十三日。並約定被告若有任何一宗債務不依約付息或清
　　償本金時，原告無須經通知或催告，即喪失一切債務之期限利益，全部債務視為到期。
　　詎被告丙○○本息繳至九十年三月二十二日止，尚欠原告本金玖佰肆拾柒萬仟伍佰玖
　　拾元及主文欄第一項所示利息及違約金。被告乙○○既為連帶保證人，原告併依連帶保
　　證之法律關係請求負連帶償還責任。故請求判決如聲明所示。
　２．對被告乙○○答辯部分：
　　否認被告乙○○主張遺失印章等情，被告乙○○既自稱於八十四年間即遺失印章，何以
　　至八十六年九月間才以存證信函通知原告？且被告乙○○早已授權被告丙○○持其印章
　　與原告往來。主張應由被告丙○○成立表見代理。
三、證據：提出借據三紙（八十年十月十五日、八十五年四月十七日、八十六年四月二十三
　　日）、授信約定書二紙（七十六年二月十日、八十四年一月二十八日）為證。
乙、被告乙○○方面：
一、聲明：原告之訴駁回。如受不利判決，願供擔保請准免為假執行。
二、陳述略稱：緣被告乙○○、丙○○雖係夫妻，因數度爭吵，乃於八十五年初正式分居，
　　旋被告乙○○於八十五年間發覺身份證、印鑑、土地及建物所有權狀不翼而飛，乃登報
　　聲明遺失之身份證、印鑑作廢，並至戶政事務所申請換發新身份證、印鑑及申請建物及
　　土地所有權狀，時至八十六年九月初被告乙○○得知丙○○於八十六年四月二十三日持
　　被告乙○○上揭證件，並偽造乙○○署押以被告乙○○為連帶保證人，向原告借款九百
　　七十萬元，始知上揭證件為丙○○所竊，被告乙○○旋於八十六年九月十七日發存證信
　　函予原告說明上情。被告並無系爭債務之保證行為，自無庸負保證責任。又被告乙○○
　　固於八十四年一月二十八日與原告簽訂有授信約定書，依該約定書第一條「本約定書所
　　稱一切債務，係指立約人對貴行所負之票據、借款、墊款、保證等債務及其他負擔，並
　　包括其利息、遲延利息、違約金、損害賠償及其他有關費用」，同約定書第十一條「立
　　約人所保證之債務，如主債務人未依約履行，立約人當即負責，立即如數付清：：」，
　　此授信約定書係用以補充規範立約當事人具體授信契約之一般共同約款，此從該約定書
　　第十三條之規定即可得知。當事人若無實際授信行為，則此授信約定書即無從補充並規
　　範當事人之效力。復查由自己之行為表示以代理權授與他人者，對於第三人應負授權人
　　之責任，必須本人有表現之事實，足使第三人信該他人有代理權之情形存在，始足當之
　　（最高法院六十年台上字第二一三０號判例參照），依最高法院七十年台上字第六五七
　　號判例所示：「我國人民將自己印章交付他人，委託他人辦理特定事項者，比比皆是，
　　倘持有印章之該他人，除受託辦理之特定事項外，其他以本人之名義所為之任何法律行
　　為，均須由本人負表現代理之授權人責任，未免過苛。原審徒憑上訴人曾將印章交代與
　　呂某之事實，即認被上訴人就保證契約之訂立應負表現代理人之授權人責任，自屬率斷
　　」。本件借據上之簽名既非被告乙○○所為，實難僅以丙○○所持乙○○之印章與原告
　　所持有乙○○之印鑑卡相符，遽認乙○○行為符合民法第一六九條表現代理事實，且縱
　　認成立表現代理事實，依該條但書規定「但第三人明知其無代理權或可得而知者，不在
　　此限」，則第三人如係出於故意或過失，本人自不負授權人責任。依證人卓誌誠結證所
　　言，系爭借據上保證人乙○○之簽名為丙○○所寫的，且並未踐行對保程序，則原告違
　　背法令義務，殊難謂辦理本案貸款已盡注意之能事而無過失可言。綜上所陳，原告起訴
　　為無理由等語。
三、證據：提出登報作廢聲明、霧峰地政事務所函文、身份證、印鑑證明、存證信函各乙紙
　　。
丙、被告丙○○方面：
一、聲明：原告之訴駁回。如受不利判決，願供擔保請准免為假執行。
二、陳述略稱：對原告起訴請求給付借款事宜並無異議，惟目前無力償還鉅額債務。
　　至被告乙○○答辯主張部分，並非事實，被告乙○○與丙○○原為夫妻，二人共同經營
　　鴻樺不鏽鋼有限公司（下稱鴻樺公司），由被告丙○○擔任名義負責人，二人分別負責
　　內外業務，因營業上周轉需要資金購買廠房、機械，十餘年來與原告持續有借貸往來，
　　皆以丙○○為債務人，被告乙○○或併為債務人，或為連帶保證人，被告乙○○或親自
　　出面或授權被告丙○○簽署其借款之相關文件，茲臚列於下：
　１．被告丙○○於七十六年二月間以名下所有坐落台中縣太平市○○段三０─七號、一０
　六─二、一０七─三號土地及其上同段六一三號建物設定本金最高限額二二０萬元抵押權
　為擔保，向原告借款，被告乙○○同為債務人，有抵押權設定契約書為證。
　２．七十九年二月十六日，再向原告增貸，變更前揭抵押權登記為本金最高限額五百萬元
　抵押權，被告乙○○同為債務人，有他項權利變更契約書為憑。
　３．八十年九月十四日以一千零五十萬元購買現登記於被告乙○○名下坐落台中縣太平市
　○○段一０九─一九地號土地及其上同段五二七建號之建物，有買賣契約書及不動產登記
　簿謄本為憑。因資金不足，於八十年十月十五日再向原告借款四百七十萬元，並變更前揭
　抵押權登記為本金最高限額八百萬元抵押權，被告乙○○並為連帶保證人，有借據及他項
　權利變更契約書為證。且被告二人並於八十年十二月二十六日以登記於被告乙○○之不動
　產，為共同擔保借款五百萬元（八十一年一月六日放款），連同上開金額共計九百七十萬
　元，有前開不動產謄本及客戶授信及保證關係歸戶明細表為憑。
　４．此後陸續清償或增貸，其中於八十四年一月二十八日，被告丙○○因公司營業需要，
　向原告換單借款為七百萬元，被告乙○○為連帶保證人，有八十四年一月二十八日之借據
　及八十四年一月二十八日由被告乙○○親筆簽署之授信申請書可資為證。
　５．嗣上開七百萬元借款期滿後，亦為房屋裝修需要，被告丙○○乃於八十五年四月十七
　日，向原告再換單以一年短期周轉連同前所欠借款共貸款九百七十萬元，嗣於借款期滿後
　之八十六年四月二十三日，再換單延借，此二次借款乙○○均以印鑑章授權被告丙○○於
　借據上之連帶保證人欄上簽署被告乙○○並用印。此外被告二人並未於八十五年間即分居
  ，且被告乙○○於八十五年、八十六年、八十七年間均就家族事業之鴻樺公司向廠商買貨
  時，仍代表鴻樺公司簽收，有簽收單多紙為證，被告乙○○所言顯屬不實，應與被告丙○
  ○共負連帶清償責任。
三、證據：提出抵押權設定契約書、他項權利變更契約書、買賣契約書、不動產登記簿謄本
　　、他項權利契約變更書暨借據各乙份、授信申請書五份、借據二份、簽收單十六紙等為
　　證。
　　理　　　由
一、兩造爭執要旨：
　　原告起訴主張：被告丙○○以其餘被告為連帶保證人，於八十六年四月二十三日向原告
    借用玖佰柒拾萬元，約定利息按計年息百分之八點八計算，逾期清償在六個月以內者，
    按上開利率百分之十，在六個月以上者，按上開利率百分之二十計付違約金，清償期為
    民國一百零六年四月二十三日。並約定被告若有任何一宗債務不依約付息或清償本金時
    ，原告無須經通知或催告，即喪失一切債務之期限利益，全部債務視為到期，並立有借
    據、授信約定書可稽。詎被告丙○○本息繳至九十年三月二十二日止，尚欠原告本金玖
    佰肆拾柒萬仟伍佰玖拾元及主文欄第一項所示利息及違約金。被告乙○○既為連帶保
    證人，原告並依連帶保證之法律關係請求負連帶償還責任。
　　被告乙○○則以：被告乙○○、丙○○雖係夫妻，因數度爭吵，乃於八十五年初正式分
　　居，旋被告乙○○發覺身份證、印鑑、土地及建物所有權狀不翼而飛，乃登報聲明遺失
　　之身份證、印鑑作廢，並申請換發新身份證、印鑑及建物及土地所有權狀，時至八十六
　　年九月初被告乙○○得知丙○○於八十六年四月二十三日持被告乙○○上揭證件，並偽
　　造乙○○署押以被告乙○○為連帶保證人，向原告借款九百七十萬元，始知上揭證件為
　　丙○○所竊，被告乙○○旋於八十六年九月十七日發存證信函予原告說明上情。被告並
　　無系爭債務之保證行為，自無庸負保證責任云云置辯。
　　被告丙○○對原告主張清償借款之事實並無爭執，惟對被告乙○○之答辯，則主張：被
　　告乙○○與丙○○原為夫妻，二人共同經營鴻樺公司，由被告丙○○擔任名義負責人，
　　二人分別負責內外業務，因營業上周轉需要資金購買廠房、機械，十餘年來與原告持續
　　有借貸往來，皆以丙○○為債務人，被告乙○○或併為債務人，或為連帶保證人，被告
　　乙○○或親自出面或授權被告丙○○簽署其借款之相關文件，計有１．被告丙○○於七
　　十六年二月間以名下所有坐落台中縣太平市○○段三０─七號、一０六─二、一０七─
　　三號土地及其上同段六一三號建物設定本金最高限額二二０萬元抵押權為擔保，向原告
　　借款，被告乙○○同為債務人；２．七十九年二月十六日，再向原告增貸，變更前揭抵
　　押權登記為本金最高限額五百萬元抵押權，被告乙○○同為債務人；３．八十年九月十
　　四日以一千零五十萬元購買現登記於被告乙○○名下坐落台中縣太平市○○段一０九─
　　一九地號土地及其上同段五二七建號之建物，有買賣契約書及不動產登記簿謄本為憑。
　　因資金不足，於八十年十月十五日再向原告借款四百七十萬元，並變更前揭抵押權登記
　　為本金最高限額八百萬元抵押權，被告乙○○並為連帶保證人。且被告二人並於八十年
　　十二月二十六日以登記於被告乙○○之不動產，為共同擔任借款五百萬元（八十一年一
　　月六日放款），連同上開金額共計九百七十萬元；４．於八十四年一月二十八日，被告
　　丙○○因公司營業需要，向原告換單借款為七百萬元，被告乙○○為連帶保證人；５．
　　上開借款期滿時，被告丙○○於八十五年四月十七日，向原告再換單以一年短期周轉連
　　同前所欠借款共貸款九百七十萬元，嗣於借款期滿後之八十六年四月二十三日，再換單
　　延借，此二次借款乙○○均以印鑑章授權被告丙○○於借據上之連帶保證人欄上簽署被
　　告乙○○並用印。又被告二人並無於八十五年間分居，且被告乙○○於八十五年、八十
　　六年、八十七年間均就家族事業之鴻樺公司向廠商買貨時，仍代表鴻樺公司簽收，被告
　　乙○○所言顯屬不實，應與被告丙○○共負連帶清償責任等語。
二、得心證之理由：
（一）被告丙○○部分：
　　　本件原告主張被告丙○○於八十六年四月二十三日向原告借款九百七十萬元，約定利
　　　息按計年息百分之八點八計算，逾期清償在六個月以內者，按上開利率百分之十，在
　　　六個月以上者，按上開利率百分之二十計付違約金，清償期為民國一百零六年四月二
　　　十三日。並約定被告若有任何一宗債務不依約付息或清償本金時，原告無須經通知或
　　　催告，即喪失一切債務之期限利益，全部債務視為到期，立有借據、授信約定書可稽
　　　，詎被告丙○○本息繳至九十年三月二十二日止，尚欠原告本金玖佰肆拾柒萬仟伍
　　　佰玖拾元及主文欄第一項所示利息及違約金之事實，已據其提出借據、授信約定書各
　　　一紙為證，且為被告丙○○所不爭執，自堪信為真正。
（二）被告乙○○部分：
　　　原告主張被告乙○○為上揭借款債務之連帶保證人，因被告乙○○均授權被告丙○○
　　　持其印鑑辦理貸款保證事宜，至少亦應成立表見代理；被告乙○○則否認借據上簽名
　　　之真正，主張係被告丙○○盜用其身份證、印鑑，並偽造乙○○之署押於借據上連帶
　　　保證人欄內簽名蓋章云云。是本件應審究者，厥為系爭保證行為，是否確經被告乙○
　　　○授權被告丙○○代理為之，或得否成立表見代理。茲詳論於下：
　　１．原告及被告丙○○均主張被告丙○○向原告借款多年，多由被告乙○○併為債務人
　　　，或為連帶保證人，計有：
　　（１）被告丙○○於七十六年二月間以其所有不動產設定本金最高限額二二０萬元抵押
　　　　　權為擔保，向原告借款；
    （２）七十九年二月十六日，被告丙○○再向原告增貸，變更前揭抵押權登記為本金最
　　　    高限額五百萬元抵押權；
　　（３）被告丙○○於八十年十月十五日向原告借款四百七十萬元，並變更前揭抵押權登
　　　　　記為本金最高限額八百萬元抵押權；
    （４）被告丙○○於八十年十二月二十六日以登記於被告乙○○之不動產，再借款五百
　　　　　萬元（八十一年一月六日放款），連同上開金額共計九百七十萬元；
    （５）八十四年一月二十八日，被告丙○○再向原告換單借款為七百萬元；
    （６）被告丙○○於八十五年四月十七日，因前述（５）借款屆期，再向原告換單以一
　　　    年短期周轉連同前所欠借款共計貸款九百七十萬元；
    （７）前述（６）借款期滿後，被告丙○○於八十六年四月二十三日，再換單延借；
　　　　　上述第（１）、（２）、（４）筆借款，於借據上債務人欄均併列簽署被告乙○
　　　　　○姓名並用印，第（３）、（５）、（６）、（７）四次借款於借據上連帶保證
　　　　　人欄均簽署被告乙○○姓名並用印等事實，業據兩造提出各次借款相關之抵押權
　　　　　設定契約書、他項權利變更契約書、不動產謄本及客戶授信及保證關係歸戶明細
　　　　　表、借據、買賣契約書、授信申請書等為證，且為兩造所不爭執，堪先認定屬實
　　　　　。又上揭（１）至（７）各筆借據中，除第（５）項即八十四年一月二十八日借
　　　　　款，係由被告乙○○親自簽名蓋章外，其餘各筆借款借據或契約書等相關文件，
　　　　　均是由被告丙○○持被告乙○○之印鑑蓋用，並由被告丙○○自行簽下被告乙○
　　　　　○之姓名之事實，亦為兩造所是認，並有上揭各該借據、契約書、授信申請書等
　　　　　在卷可稽，證人即原告職員卓誌誠亦於本院審理時到庭證供：「本件是我承辦，
　　　　　借據上乙○○的簽名是丙○○寫的，八十八年這筆沒有對保，七十六年第一次應
　　　　　該有對保，八十年底、八十二年均沒有對保，八十四年是乙○○本人簽字，因為
　　　　　丙○○一時找不到乙○○印章，所以我到乙○○住處，由他親自簽名及變更印鑑
　　　　　，之後八十六年他就授權丙○○處理，乙○○應該知道做保內容，否則八十四年
　　　　　的換單他未經詢問即簽字」等語（見本院九十一年一月十六日言詞辯論筆錄），
　　　　　互核相符，此部分事實亦堪認為真正。從而原告起訴請求被告應返還之系爭款項
　　　　　即前述第（７）項借款，既係由前述第（６）項借款屆期展延而來，且該第（６
　　　　　）、（７）筆之款項借據上連帶保證人即被告乙○○之署名與印文，均分別為被
　　　　　告丙○○自行簽署並持乙○○之印鑑蓋用，被告乙○○本人並未出面與原告辦理
　　　　　對保手續，則該第（７）項借貸之保證行為，自應以被告丙○○獲得被告乙○○
　　　　　授與代理權，或有成立表見代理之情形，始對被告乙○○發生效力。至證人卓誌
　　　　　誠所稱「之後八十六年他（按：即被告乙○○）就授權丙○○處理」部分，證人
　　　　　既未親自見聞被告乙○○有授權行為，顯係臆測之詞，並不足採。
　　２．授與代理權部分：
　　　　原告主張被告乙○○授權被告丙○○持其印鑑辦理貸款保證乙節，業據被告乙○○
　　　　否認在卷，依舉證分配原則，此項對原告有利之事實，應由原告負舉證責任（民事
　　　　訴訟法第二百七十七條參照）。惟原告始終未能提出任何積極證據以資證明被告乙
　　　　○○確有授權丙○○代辦保證之行為。另被告丙○○雖附和原告主張，陳稱被告乙
　　　　○○確有上述授權云云。惟查被告丙○○與乙○○雖為夫妻，惟二人現已分居，且
　　　　乙○○曾於八十六年九月十七日發存證信函予原告稱「印鑑章早已於八十五年三月
　　　　間遺失．．．因此貴銀行之借貸人丙○○「連帶保證人乙○○」未曾為連帶保證之
　　　　意思更於當時不知情」，有被告乙○○提出之八十六年九月十七日中區管理局第三
　　　　四支局第四七九號存證信函在卷可憑，此存證信函之存在並為兩造所不爭執；該存
　　　　證信函中既稱被告丙○○所持吳某印章係失竊之物，顯係指控持以行使之被告丙○
　　　　○涉嫌不法。查被告丙○○身為當事人之一，且已遭被告乙○○對外指控涉有不法
　　　　行為，如被告乙○○主張為真正，則被告丙○○須負單獨清償借款責任與刑事竊盜
　　　　或贓物罪責；反之如被告丙○○所述為真，則不惟被告丙○○毫無刑責可言，被告
　　　　乙○○尚須與被告丙○○共負連帶清償責任，如原告選擇向被告乙○○追償時，被
　　　　告丙○○於吳某給付之範圍內即得免卻對原告之債務。
　　　　可見被告丙○○與被告乙○○間，雙方利害關係明顯對立。從而被告丙○○片面指
　　　　述獲得被告乙○○授與代理權云云，既無任何佐證以實其說，其不利於被告乙○○
　　　　之說詞自難採信。原告主張被告乙○○有授權被告丙○○為保證行為云云，並無理
　　　　由。
　　３．表見代理部分：
　　　　原告主張被告丙○○於前述１段中第（１）項至第（７）項等多次向原告借貸，均
　　　　併以被告乙○○為借款債務人或連帶保證人，其中第（５）項借貸之借據且為被告
　　　　乙○○親自簽名蓋印，足以推論被告乙○○明知被告丙○○各次向原告借款並由被
　　　　告乙○○擔任保證人等情形而無異議，應成立表見代理云云。被告乙○○則否認有
　　　　表見代理之事實。按「由自己之行為表示以代理權授與他人者，對於第三人應負授
　　　　權人之責任，必須本人有表現之事實，足使第三人信該他人有代理權之情形存在，
　　　　始足當之」、「「我國人民將自己印章交付他人，委託他人辦理特定事項者，比比
　　　　皆是，倘持有印章之該他人，除受託辦理之特定事項外，其他以本人之名義所為之
　　　　任何法律行為，均須由本人負表現代理之授權人責任，未免過苛。原審徒憑上訴人
　　　　曾將印章交代與呂某之事實，即認被上訴人就保證契約之訂立應負表現代理人之授
　　　　權人責任，自屬率斷」（最高法院六十年台上字第二一三０號判例、七十年台上字
　　　　第六五七號判例可資參照）。按被告乙○○與被告丙○○既為夫妻關係，兩人共同
　　　　生活期間，被告丙○○為處理兩人日常事務或其他獲得授權之代理行為，而取得被
　　　　告乙○○之印鑑使用，應甚為容易，且為一般人所得預見，而系爭借款則顯已超越
　　　　夫妻處理日常財產事務範疇，參照上開判例意旨，自難僅以被告丙○○持有被告乙
　　　　○○之印鑑，遽認已符合民法第一六九條表現代理事實。再者，前述１之第（１）
        項至第（７）項各筆借款，均為獨立之法律行為，互不關連，其中第（５）項之借
        據雖經被告乙○○本人簽名用印，惟第（５）項債務七百萬元到期後，被告丙○○
        另重新簽立第（６）項之借據並增貸為九百七十萬元，俟借款屆期始再換單為第（
        ７）項即系爭借款等情，已如前述。上開第（５）項借款與第（６）、（７）項借
        款之金額、日期均不同，自不能以第（１）項至第（５）項借款，均係被告乙○○
        本人授權被告丙○○持其印章而為法律行為，推論被告乙○○於之後發生之第（７
        ）項系爭借款亦有授權代理之行為。原告主張表見代理部分，並無理由。
　　４．至原告主張被告乙○○既自稱於八十四年間即遺失印章，何以至八十六年九月間才
　　　　以存證信函通知原告，顯有不實云云。查被告乙○○於八十五年五月間即向南投縣
　　　　南投市戶政事務所申請換發印鑑證明書，並向臺中縣霧峰地政事務所聲請補發不動
　　　　產書狀等情，業經被告乙○○提出南投市戶政事務所八十五年五月三十日印鑑證明
　　　　書、台中縣霧峰地政事務所八十五年六月六日八十五霧地一字第八二三八號函在卷
　　　　可考，兩造對之並無爭執，堪信屬實，足見被告乙○○於八十五年五月間即已辦理
　　　　相關遺失補件事宜，渠於八十六年間發現前述第（６）項、第（７）項貸款而另以
　　　　存證信函向原告提出異議，並無明顯違情之處，原告此部分主張亦無可採。
　　５．另被告丙○○主張被告乙○○有參與經營由丙○○擔任名義負責人之「鴻樺不鏽鋼
　　　　有限公司」，並提出由乙○○簽字之該公司八十六年間簽收單影本七紙（計十六份
　　　　）為憑云云。訊之被告乙○○並不否認上情，惟答辯稱：伊在收貨單上簽字並不能
　　　　推論知悉貸款等語。經查系爭借款為法律行為之當事人為本案之兩造，被告乙○○
　　　　是否有為前揭兩造爭執之授與代理權行為，核與被告乙○○是否在上開公司收貨單
　　　　上簽收，並無必要關連。被告丙○○部分主張亦無理由。
　　　綜上所陳，原告既不能證明系爭借款之借據上被告乙○○簽名暨印文，係經被告乙○
　　　○本人授權予被告丙○○代理，亦無足認表現代理行為之事實，則被告乙○○本人自
　　　不負該契約上之保證責任，堪予認定。
二、本件事證已甚明確，兩造其餘攻擊防禦方法，核與前揭認定事實不生影響，爰無一一論
　　述必要，併此敘明。
三、從而原告依消費借貸請求被告丙○○給付借款玖佰肆拾柒萬仟伍佰玖拾元，及自民國
　　九十年三月二十三日起至清償日止，按年息百分之八點八計算之利息，並自民國九十年
　　四月二十四日起至清償日止，其逾期在六個月以內者，按上開利率百分之十，其逾期超
　　過六個月者，按上開利率百分之二十計算之違約金，為有理由，應予准許。其逾此部分
　　之請求，為無理由，應予駁回。
四、假執行之宣告：
　　兩造均陳明願供擔保，分別請求宣告假執行與免為假執行，經核原告勝訴部分並無不合
　　，茲分別酌定相當之擔保金額予以准許。原告敗訴部分，其假執行之聲請失所附麗，併
　　予駁回。
五、結論：
　　本件原告之訴為一部有理由，一部無理由，依民事訴訟法第七十九條但書、第三百九十
　　條第二項、第三百九十二條，判決如主文。
中　　　　華　　　　民　　　　國　 九十一　 年　　　三　　　 月　　 十三　　　日
　　　　　　　　　　　　　　　　　臺灣台中地方法院民事第四庭
~B法　　　官　王 有 民
右為正本係照原本作成
如對本判決上訴，須於判決送達後廿日內向本院提出上訴狀
中　　　　華　　　　民　　　　國　 九十一　 年　　　三　　　 月　　 十三　　　日
~B法院書記官　詹貴珍
